Contact

marian@marianzeis.de

www.linkedin.com/in/marianzeis (LinkedIn)

github.com/marianfoo (Portfolio) twitter.com/mianbsp (Blog) bsky.app/profile/ mianbsp.bsky.social (Blog)

Top Skills

Microsoft Office

PL/SQL

Java

Languages

Englisch (Full Professional)
German (Native or Bilingual)

Certifications

Developing and Extending SAP Fiori Elements Apps

Evolved Web Apps with SAPUI5

Honors-Awards

Deutschlandstipendium Deutschlandstipendium HWR Talent

Marian Zeis

Independent SAP Consultant and Developer

Mindelheim, Bavaria, Germany

Summary

Experienced Data Engineer with a demonstrated history of working in the internet industry. Skilled in SQL, Oracle Database, Data Analysis, Spring Framework, and Microsoft Office. Strong engineering professional with a Master of Science - MS focused in Wirtschaftsinformatik from Hochschule Augsburg.

Experience

Deutschsprachige SAP-Anwendergruppe e.V. (DSAG)

3 years 4 months

Sprecher DSAG AG UI-Technologien

January 2023 - Present (1 year 10 months)

stellv. Sprecher DSAG AG UI-Technologien July 2021 - January 2023 (1 year 7 months)

IT Consulting Marian Zeis

Independent SAP Developer

June 2022 - Present (2 years 5 months)

Independent IT consultant in the field of SAP development.

My focus is on the development with UI5 and use of Fiori, creation of OData interfaces with RAP and deployment on different platforms (S/4HANA, BTP).

XL2 by Audi & Capgemini SAP Developer January 2022 - May 2022 (5 months)

Müller Service GmbH SAP ABAP SAPUI5 Developer July 2018 - December 2021 (3 years 6 months)

Fischach, Bavaria, Germany

ABAP

ABAP OO

SAPUI5 // Fiori

OData

SAP Cloud Platform // SAP BTP

Experteer

Data Science and Engineer

April 2018 - July 2018 (4 months)

Munich, Bavaria, Germany

Entwicklung von Web Applikationen mit SCRUM/Kanban

Maintenance von den Ruby on Rails Applikationen

Entwicklungen im Ruby-on-Rails-Backend

Unterstützung der Fachabteilungen in Form von Supporttätigkeiten

MYTOYS GROUP

1 year 6 months

ERP Anwendungsentwickler

October 2017 - March 2018 (6 months)

Berlin und Umgebung, Deutschland

Weiterentwicklung, Konfiguration und Support des myToys-

Warenwirtschaftssystems auf Basis der Oracle eBusiness Suite und novomind iPIM

- Erstellung von Softwarelösungen auf Basis von SQL und Oracle PL/SQL, um Geschäftspro-zesse für die Fachabteilungen abzubilden
- Mitwirkung in allen Projektphasen von Anforderungsklärung über technische Analyse, Da¬ten- und Prozessmodellierung, Programmierung, Test, Schulung bis hin zur Dokumentation und Betrieb der neuen Softwarelösung
- Unterstützung der Fachabteilungen in Form von Supporttätigkeiten

ERP Anwendungsentwickler

April 2017 - September 2017 (6 months)

Berlin und Umgebung, Deutschland

Weiterentwicklung, Konfiguration und Support des myToys-

Warenwirtschaftssystems auf Basis der Oracle eBusiness Suite und novomind iPIM

- Erstellung von Softwarelösungen auf Basis von SQL und Oracle PL/SQL, um Geschäftspro-zesse für die Fachabteilungen abzubilden
- Mitwirkung in allen Projektphasen von Anforderungsklärung über technische Analyse, Da¬ten- und Prozessmodellierung, Programmierung, Test, Schulung bis hin zur Dokumentation und Betrieb der neuen Softwarelösung
- Unterstützung der Fachabteilungen in Form von Supporttätigkeiten

ERP Anwendungsentwickler

October 2016 - April 2017 (7 months)

Berlin und Umgebung, Deutschland

- Weiterentwicklung, Konfiguration und Support des myToys-Warenwirtschaftssystems auf Basis der Oracle eBusiness Suite und novomind iPIM
- Erstellung von Softwarelösungen auf Basis von SQL und Oracle PL/SQL, um Geschäftspro-zesse für die Fachabteilungen abzubilden
- Mitwirkung in allen Projektphasen von Anforderungsklärung über technische Analyse, Da¬ten- und Prozessmodellierung, Programmierung, Test, Schulung bis hin zur Dokumentation und Betrieb der neuen Softwarelösung
- Unterstützung der Fachabteilungen in Form von Supporttätigkeiten

The Berlin School of Economics and Law 7 months

Tutor im Modul Datenbanken April 2016 - September 2016 (6 months) Berlin und Umgebung, Deutschland

Studentische Hilfskraft E-Learning March 2016 - September 2016 (7 months)

Berlin und Umgebung, Deutschland

- Individualberatung und -betreuung von Professoren/innen, Dozenten/innen und Studierenden in allen Fragen der Softwareanwendung
- Koordination und Durchführung von individuellen E-Learning-Schulungen für Lehrende
- Planung, Erstellung und Durchführung von Präsentationen bei Einführungsveranstaltungen am Semesterbeginn in deutscher und englischer Sprache
- Herstellung von Videotutorials zum Umgang mit der Lernplattform
- Entwurf und Veröffentlichung von Blogartikeln (HWR-E-Learning-Blog mit Wordpress)

Sitel

Call Center Agent - Technischer Support 2nd Level May 2014 - April 2015 (1 year)

Berlin und Umgebung, Deutschland

- Annahme eingehender Telefonate im Customer Care Center für den technischen Bereich der Geschäfts- und Privatkundenbetreuung
- Aufnahme, Analyse, technische Klärung und Bearbeitung komplexer Kundenanfragen im Inbound

- Telefonische (Outbound) und schriftliche Bearbeitung von Technischen Störungen
- Fachspezifische Beratung der Bestandskunden sowie Up- und Cross-Selling im Telekommunikationsbereich

Sejuice Cafe, Cairns, Australien Koch June 2011 - November 2013 (2 years 6 months)

Cairns und Umgebung, Australien

KnorrPrandell GmbH
Ausbildung zum Großhandelskaufmann
September 2008 - February 2011 (2 years 6 months)
Bamberg und Umgebung, Deutschland

Education

Hochschule Augsburg

Master of Science - MS, Wirtschaftsinformatik · (2018 - 2019)

The Berlin School of Economics and Law
Bachelor of Applied Science - BASc, Wirtschaftsinformatik · (2014 - 2018)

Staatl. Berufsschule Lichtenfels

Großhandelskaufmann, Geschäft/Handel, allgemein · (2008 - 2011)